【裁判字號】    99,補,217
【裁判日期】    990610
【裁判案由】    遷讓房屋等
【裁判全文】
臺灣基隆地方法院民事裁定               99年度補字第217號
原      告  甲○○
被      告  乙○○
上列當事人間遷讓房屋等事件，本院裁定如下：
    主  文
本件訴訟標的價額核定為新臺幣拾壹萬肆仟元。
原告至遲應於前開核定訴訟標的價額之裁定確定後五日內，向本
院補繳第一審裁判費新臺幣仟肆佰貳拾元。如逾期未補繳，即
以裁定駁回其訴。
    理  由
一、本件原告起訴未據繳納裁判費，亦未載明其訴訟標的價額。
    查原告係請求被告將門牌號碼基隆市○○街24號2樓之房屋
    遷讓返還原告，並給付原告積欠之租金新臺幣（下同）77,0
    00元，及自民國99年6月1日起至交還前開房屋之日止，以每
    月按5,500元計算之損害金，既係以房屋永久之占有回復為
    標的，其價額自應以該房屋之價額為準。查依原告所提之99
    年房屋稅繳款書所載，上開房屋99年度之課稅現值為237,00
    0元，則上開房屋應有237,000元之價值；另原告請求被告給
    付77,000元，係以一訴主張數項標的，依民事訴訟法第77條
    之2第1項前段規定，其價額合併計算之，爰核定本件訴訟標
    的之價額為314,000元【計算式：237,000元＋77,000元＝31
    4,000元】。至原告請求被告應給付相當於租金之不當得利
    部分，按以一訴附帶請求其孳息、損害賠償、違約金或費用
    者，不併算其價額，民事訴訟法第77條之2第2項已有明定，
    是上開部分之請求，不併計入訴訟標的之價額，併予敘明。
二、按因財產權而起訴，其訴訟標的之金額或價額在新臺幣十萬
    元以下部分，徵收一千元；逾十萬元至一百萬元部分，每萬
    元徵收一百元；逾一百萬元至一千萬元部分，每萬元徵收九
    十元；逾一千萬元至一億元部分，每萬元徵收八十元；逾一
    億元至十億元部分，每萬元徵收七十元；逾十億元部分，每
    萬元徵收六十元；其畸零之數不滿萬元者，以萬元計算，民
    事訴訟法第77條之13定有明文。又依「臺灣高等法院民事訴
    訟、非訟事件、強制執行費用提高徵收數額標準」規定，訴
    訟標的之金額或價額逾十萬元部分，加徵原定數額十分之一
    。本件訴訟標的之價額為314,000元，故應徵第一審裁判費3
    ,420元。
三、當事人對於本院核定訴訟標的價額之裁定，得於10日內抗告
    。故原告至遲應於本院前開核定訴訟標的價額之裁定確定後
    5日內，向本院補繳第一審裁判費3,420元。如逾期未補繳，
    即以裁定駁回其訴。
四、依民事訴訟法第77條之1、第249條第1項但書規定，裁定如
    主文。
中    華    民    國    99    年    6     月    10    日
                  民事庭法  官  王翠芬
以上正本係照原本作成。
一、如不服本裁定主文第1項，得於本裁定送達後 10日向本院提
    出抗告狀，並繳納抗告裁判費新臺幣1000元，抗告於臺灣高
    等法院。
二、對本裁定主文第2項，不得抗告。
中    華    民    國    99    年    6     月    10    日
                        書記官  李一農

司法院資訊處製作；財團法人民間司法改革基金會備份。
